ru: Совместимый тип разбавителя лака: Акриловые системы; Универсальный; Системы дип-пудры; Гель-лак; LED гель-лак; Обычный лак для ногтей; UV гель-лак; Другой
it: Tipo di diluente per smalto compatibile: Sistemi acrilici; Multiuso; Sistemi dip powder; Smalto gel; Smalto gel LED; Smalto normale; Smalto gel UV; Altro
sk-SK: Kompatibilný typ riedidla laku: Akrylové systémy; Viacúčelový; Systémy púdrového lakovania; Gélový lak; LED gélový lak; Bežný lak na nechty; UV gélový lak; Iné
es: Tipo de diluyente de esmalte compatible: Sistemas acrílicos; Multiuso; Sistemas de polvo dip; Esmalte en gel; Esmalte en gel LED; Laca de uñas regular; Esmalte en gel UV; Otros
pl: Kompatybilny typ rozcieńczalnika do lakieru: Systemy akrylowe; Ogólnego zastosowania; Systemy dip powder; Lakier żelowy; Lakier żelowy LED; Zwykły lakier do paznokci; Lakier żelowy UV; Inne
pt-BR: Tipo de diluente de esmalte compatível: Sistemas acrílicos; Versátil; Sistemas de pó de imersão; Esmalte em gel; Esmalte em gel LED; Esmalte comum; Esmalte em gel UV; Outro
zh-CN: 兼容的指甲油稀释剂类型: 丙烯酸系统; 通用; 浸粉系统; 甲油胶; LED 甲油胶; 普通指甲油; UV 甲油胶; 其他
ja: 対応ポリッシュシンナータイプ: アクリルシステム; 多目的; ディップパウダーシステム; ジェルポリッシュ; LEDジェルポリッシュ; レギュラーネイルラッカー; UVジェルポリッシュ; その他
da: Kompatibel lakfortyndertype: Akrylsystemer; Universal; Dip-puddersystemer; Gellak; LED-gellak; Almindelig neglelak; UV-gellak; Andet
sl-SI: Združljiv tip razredčila za lak: Akrilni sistemi; Vsestransko; Sistemi za dip prah; Gel lak; LED gel lak; Običajni lak za nohte; UV gel lak; Drugo
ro-RO: Tip de diluant pentru ojă compatibil: Sisteme acrilice; Utilizare universală; Sisteme cu pudră de imersie; Ojă gel; Ojă gel LED; Lac de unghii obișnuit; Ojă gel UV; Altele
tr: Uyumlu oje inceltici tipi: Akrilik sistemleri; Çok amaçlı; Daldırma pudra sistemleri; Jel oje; LED jel oje; Normal tırnak cilası; UV jel oje; Diğer
lt-LT: Suderinamas lako skiediklio tipas: Akrilinės sistemos; Universalus; Miltelių sistemos; Gelinis lakas; LED gelinis lakas; Įprastas nagų lakas; UV gelinis lakas; Kita
fr: Type de diluant pour vernis compatible: Systèmes acryliques; Tout usage; Systèmes poudre à tremper; Vernis gel; Vernis gel LED; Vernis à ongles régulier; Vernis gel UV; Autre
vi: Loại chất làm loãng sơn móng tay tương thích: Hệ thống acrylic; Đa năng; Hệ thống bột nhúng; Sơn gel; Sơn gel LED; Sơn móng thường; Sơn gel UV; Khác
de: Kompatibler Typ des Nagellackverdünners: Acrylsysteme; Allzweck; Tauchpulver-Systeme; Gellack; LED-Gellack; Normaler Nagellack; UV-Gellack; Sonstiges
fi: Yhteensopiva kynsilakan ohentajatyyppi: Akryylijärjestelmät; Monikäyttöinen; Dippipuuterijärjestelmät; Geelilakka; LED-geelilakka; Tavallinen kynsilakka; UV-geelilakka; Muu
nl: Compatibel lakverdunnertype: Acrylsystemen; Universeel; Dip poedersystemen; Gellak; LED-gellak; Gewone nagellak; UV-gellak; Andere
pt-PT: Tipo de diluente de verniz compatível: Sistemas acrílicos; Multiuso; Sistemas de pó de imersão; Verniz gel; Verniz gel LED; Verniz de unhas regular; Verniz gel UV; Outro
hu: Kompatibilis lakkhígítótípus: Akril rendszerek; Univerzális; Dip poros rendszerek; Géllakk; LED géllakk; Hagyományos körömlakk; UV géllakk; Egyéb
ko: 호환 가능한 폴리시 시너 유형: 아크릴 시스템; 다용도; 딥 파우더 시스템; 젤 폴리쉬; LED 젤 폴리쉬; 일반 네일 래커; UV 젤 폴리쉬; 기타
zh-TW: 相容指甲油稀釋劑類型: 壓克力系統; 萬用; 浸粉系統; 凝膠指甲油; LED 凝膠指甲油; 一般指甲油; UV 凝膠指甲油; 其他
bg-BG: Съвместим тип разредител за лак: Акрилни системи; Универсално приложение; Дип прах системи; Гел лак; LED гел лак; Обикновен лак за нокти; UV гел лак; Други
sv: Kompatibel typ av polermedelstunnare: Akrylsystem; Alla ändamål; Dip-pudersystem; Gellack; LED-gellack; Vanligt nagellack; UV-gellack; Övrigt
en: Compatible polish thinner type: Acrylic systems; All-purpose; Dip powder systems; Gel polish; LED gel polish; Regular nail lacquer; UV gel polish; Other
hr-HR: Kompatibilan tip razrjeđivača laka: Akrilni sustavi; Za sve namjene; Sustavi s prahom za uranjanje; Gel lak; LED gel lak; Obični lak za nokte; UV gel lak; Ostalo
el: Συμβατός τύπος αραιωτικού βερνικιού: Συστήματα ακρυλικού; Για όλες τις χρήσεις; Συστήματα πούδρας εμβάπτισης; Βερνίκι τζελ; Βερνίκι τζελ LED; Κανονικό βερνίκι νυχιών; Βερνίκι τζελ UV; Άλλο
th: ประเภทน้ำยาเจือจางยาทาเล็บที่ใช้ร่วมได้: ระบบอะคริลิก; อเนกประสงค์; ระบบดิปพาวเดอร์; ยาทาเล็บเจล; ยาทาเล็บเจล LED; ยาทาเล็บธรรมดา; ยาทาเล็บเจล UV; อื่นๆ
cs: Kompatibilní typ ředidla laku: Akrylátové systémy; Všechny účely; Systémy dip powder; Gelový lak; LED gelový lak; Běžný lak na nehty; UV gelový lak; Jiné
nb: Kompatibel neglelakkfortynnertype: Akrylsystemer; Flerbruk; Dip-pudder-systemer; Gellakk; LED-gellakk; Vanlig neglelakk; UV-gellakk; Annet